# 今天看见这样一个案例不是很了解，求教陈版？

提问人：xxcg11 时间：2010-04-23 17:34:26
同一控制下的企业合并，合并方占其股权比例为80%，由于被合并方在合并前实现的净利润已包含长期投资初始投资成本中（投资成本系根据在合并日按照取得被合并方所有者权益账面价值的份额而确定），得出： 1 、合并日的子公司权益抵消分录为： DR:子公司所有者权益 100%权益 cr：长期投资 80%权益(差额顺序计入资本公积、留存收益等) cr：少数股东权益 20%权益2 、而合并日前的子公司利润表（实现净利润）的抵消分录： dr：少数股东本期收益 20%*被合并方在合并前实现的净利润 dr: 资本公积 80%*被合并方在合并前实现的净利润 dr: 期初未分配利润
我对第二个分录不清楚，我个人认为是不是搞错了，我觉得分录应是如下： dr: 资本公积 80%*被合并方在合并前实现的净利润 dr: 期初未分配利润 不知陈版主对此有何解释？多谢指导！

回答人：chenyiwei
合并日之前被合并方产生的利润的20%应作为少数股东损益列示。

回答人：chenyiwei
回复 地板 xxcg11 的帖子其原因在你所引用的我的回帖中其实已经说明了。既然要将被合并方在合并日前的利润表纳入合并范围，那么由此增加的累计净利润形成的留存收益也就需要在合并资产负债表上有所体现。同时这也是符合准则所要求的“以资本公积冲减至零为限恢复被合并方留存收益”的要求的。